【裁判字號】    92,交聲,440
【裁判日期】    920423
【裁判案由】    違反道路交通管理處罰條例聲明異議
【裁判全文】
臺灣臺北地方法院交通事件裁定                    九十二年度交聲字第四四號
    異議人即
    受處分人  甲○○
右列異議人即受處分人因違反道路交通管理處罰條例案件，對於臺北市交通事件裁決
所中華民九十二年二月二十七日所為之處分（北市裁三字第駕裁２２－ＡＢＶ９６１
３６０號），聲明異議，本院裁定如左：
        主      文
異議駁回。
        理      由
一、按汽車駕駛人爭道行駛，起駛前，不讓行進中之車輛、行人優先通行者，處新臺
    幣（下同）六百元以上一千八百元以下罰鍰，道路交通管理處罰條例第四十五條
    第十款定有明文。再依違反道路交通管理事件統一裁罰基準及處理細則第二條暨
    其附件基準表所示，違反道路交通管理處罰條例第四十五條第十款者，至少應處
    以罰鍰六百元。
二、本件異議人即受處分人甲○○駕駛車號ＤＯ—１９８９號自用小客車於九十一年
    十二月二十日十二時十五分許，沿臺北市○○○路○段二十三號旁停車場出入口
    東向北起步右轉，起駛前不讓行進中車輛優先通行，至本件肇事地點，其左前車
    頭撞及陳錫清所駕駛，沿同路南向北行駛之車號ＢＶ—６８４６號自用小客車右
    前車身而肇事，經臺北市政府警察局中正第一分局（下稱舉發機關）交通分隊警
    員前往現場處理，並製作道路交通事故調查報告表、交通事故補充資料表、交通
    事故分析研判表，並以異議人起駛前不讓行進中車輛優先通行，掣單舉發，異議
    人依限提出申訴，經送臺北市政府警察局交通警察大隊調查結果，仍認異議人確
    有前揭違規行為，原處分機關乃依道路交通管理處罰條例第四十五條第十款，裁
    處異議人罰鍰六百元，另依同條例第六十三條第一項記違規點數一點。
三、本件異議人來狀否認有前揭違規行為，其聲明異議意旨略稱：異議人所駕駛車號
    ＤＯ—１９８９號自用小客車，在舉發時、地與車號ＢＶ—６８４６號自用小客
    車均為行駛狀態，但其所駕ＤＯ—１９８９號自用小客車，在上開時、地被違法
    線行駛之車號ＢＶ—６８４６號自用小客車撞擊，強行拉下保險桿，原裁決內應
    屬違誤等語。經查：（一）右開事實，業據舉發機關查處明確，且有舉發機關警
    員在現場為異議人及陳錫清所製作之交通事故談話紀錄表、道路交通事故調查報
    告表、交通事故補充資料表、交通事故分析研判表、臺北市交通事件裁決所受理
    交通違規事件調查表等影本附卷可考；（二）再依前揭道路交通事故調查報表「
    肇因研判」欄所載「Ａ車（即車號ＤＯ—１９８９號自用小客車）起駛車未讓行
    進中之車輛先行」等語，及「Ｂ車號（即車號ＢＶ—６８４６號自用小客車）涉
    嫌跨越兩條車道行駛」等語，對於異議人及陳錫清之駕駛違規情形，確均有記載
    ，但陳錫清縱有違規情形，亦無解於異議人之違規行為；（三）再參諸本件道路
    交通事故調查報告表及交通事故現場照片所示內容，異議人所駕駛車號ＤＯ—１
    ９８９號自用小客車在距離其所陳述自巷口駛出之地點，距離巷口甚近，足認係
    起駛狀態無訛，且其自用小客車與陳錫清在現場直行所駕駛車號ＢＶ—６８４６
    號自用小客車，幾成四十五度角，其車頭撞擊陳錫車身側面，更足認定異議人確
    係與陳錫清爭道行駛，且陳錫清之自用小客車在異議人前方，亦足認定異議人於
    前申訴意旨所陳稱陳錫清「未注意車前狀況」等語，根本與事實相反，異議意旨
    仍再辯稱未有違規等語，並非可採。綜上所述，異議意旨所辯，尚難採信。
四、綜前所述異議人確有前開被舉發之違規事實，原處分機關乃依道路交通管理處罰
    條例第四十五條第十款，裁處異議人罰鍰六百元，另依同條例第六十三條第一項
    ，記違規點數一點，應無違誤，聲明異議意旨，核無理由，應予駁回。
五、據上論斷，應依道路交通案件處理辦法第十九條，裁定如主文。
中      華      民      國    九十二    年      四      月    二十三    日
                                    臺灣臺北地方法院交通法庭
                                        法  官  黃程暉
右正本證明與原本無異
如不服本裁定應於送達後五日內向本院提出抗告狀
                                        書記官  張華瓊
中      華      民      國    九十二    年      四      月    二十五    日


司法院資訊處製作；財團法人民間司法改革基金會備份。
